【裁判字號】    89,易,743
【裁判日期】    890928
【裁判案由】    傷害
【裁判全文】
臺灣臺中地方法院刑事判決                          八十九年度易字第七四三號
    公  訴  人  臺灣臺中地方法院檢察署檢察官
    被      告  甲○○
    被      告  丁○○
右列被告等因傷害案件，經檢察官提起公訴（八十九年度調偵字第一一五號），本院
判決如左：
    主  文
甲○○、丁○○共同傷害人之身體，各處拘役參拾日，如易科罰金，均以參佰元折算
壹日。
    事  實
一、甲○○、丁○○母子與乙○○為鄰居，前因買賣關係即生有糾紛。於民國八十八
    年四月二十四日下午二時許，因乙○○之小孩在住家外之台中縣大雅鄉○○○路
    三一二巷內打球，球彈到丁○○之車輛，吵醒正在午睡之丁○○，致丁○○心生
    不滿，遂與甲○○至乙○○住處理論，雙方因而發生爭吵，並互相拉扯。詎丁○○與甲○○竟基於傷害之犯意聯絡，共同出手毆打乙○○，致乙○○受有臉、右
    手、右上臂挫傷等傷害。
二、案經乙○○訴由台灣台中地方法院檢察署檢察官偵查起訴。
    理  由
一、訊據被告甲○○、丁○○固坦承於右揭時地曾與告訴人乙○○發生爭吵之事實，
    惟矢口否認有何右揭傷害之犯行，被告甲○○辯稱：伊兒子丁○○雖有到乙○○
    家理論，但乙○○之夫蕭賢湧就拿出一把刀子作勢要砍丁○○，且乙○○母子一
    起捉住丁○○的雙手，蕭賢湧並揮刀威脅伊子說「怎樣，怎樣」，伊根本不敢過
    去云云；被告丁○○則辯稱：當天伊到乙○○家理論，蕭賢湧就拿刀出來說「不
    然你要怎樣」，乙○○及她女兒捉住伊，蕭賢湧欲砍打伊，伊母叫伊回家，伊就
    趕快掙脫回去，伊並未毆打乙○○，亦不知她如何受傷云云。經查右揭事實，業
    據告訴人指訴甚詳，並有告訴人之診斷證明書一紙附卷可稽。衡諸被告等與告訴
    人皆不否認當天雙方確有肢體接觸，且被告丁○○當天亦因而受有雙前臂擦挫傷
    、右手腕挫傷等傷害至醫院診療（有被告丁○○之診斷證明書一紙在卷足憑，而
    告訴人所涉傷害案件現由本院另案審理中），顯見當天雙方確有因小孩打球而發
    生爭執，並進而互毆之情事。雖被告等舉出證人丙○○證明被告等未出手毆打告
    訴人，然被告丁○○與證人丙○○均自承被告丁○○於案發時刻在積極追求證人
    丙○○，於八十八年六月間時二人亦已成為男女朋友，可見證人丙○○與被告母
    子交情匪淺，其證詞難免偏頗，尚難據為有利於被告等之認定。本件被告等所辯
    ，顯係卸責之詞，不足採信，其犯行應堪認定。
二、核被告等所為，均係犯刑法第二百七十七條第一項之傷害罪。其二人有犯意聯絡
    及行為分擔，均為共同正犯。爰審酌被告等與告訴人係鄰居，僅因小孩打球細故
    即訴諸暴力，其等犯罪之動機、目的、手段、犯罪時所受之刺激、告訴人受傷程
    度及被告等犯後態度等一切情狀，分別量處如主文所示之刑，並均諭知易科罰金
    之折算標準。
據上論斷，應依刑事訴訟法第二百九十九條第一項前段，刑法第二百七十七條第一項
、第二十八條、第四十一條，罰金罰鍰提高標準條例第一條前段、第二條，判決如主
文。
中      華      民      國    八十九    年      九      月    二十八    日
                                  臺灣臺中地方法院刑事第六庭
                                      法  官    許  秀  芬
右正本證明與原本無異。
如不服本判決，應於送達後十日內，向本院提出上訴狀（須附繕本）。
                                      書記官
中      華      民      國    八十九    年      九      月    二十九    日
刑法第二百七十七條第一項：
傷害人之身體或健康者，處三年以下有期徒刑、拘役或一千元以下罰金。


司法院資訊處製作；財團法人民間司法改革基金會備份。
